宣示判決筆錄
原      告  良京實業股份有限公司

法定代理人  平川秀一郎

訴訟代理人  林家宇  
被      告  翁鈞為即翁聖為



上列當事人間110年度中小字第3418號請求返還借款事件，於中
華民國110 年11月10日上午9 時50分整在臺灣臺中地方法院臺中
簡易庭宣示判決，出席職員如下：
    法      官  林筱涵
    書  記  官  張峻偉
朗讀案由。
法官朗讀主文宣示判決如下：
    主      文
被告應給付原告新臺幣玖萬參仟零柒拾陸元，及自民國九十六年
三月十六日起至清償日止，按週年利率百分之十三點一計算之利
息，暨自民國九十六年四月十七日起至清償日止，逾期在六個月
以內者，按上開利率百分之十，逾期超過六個月部分，按上開利
率百分之二十計算之違約金。
訴訟費用新臺幣壹仟元由被告負擔。
本判決得假執行。
    事實及理由之要領
一、原告主張：被告前向臺東區中小企業銀行股份有限公司（下
    稱臺東企銀）借款新臺幣10萬元，約定借款期限自民國94年
    3 月14日起至97年3月14日止，以每一個月為一期，分36期
    ，按期於當月14日平均攤還本息，借款利率為週年利率13.1
    ％，如未按期攤還本息時，債務即視為全部到期，除按借款
    利率給付遲延利息外，另加計逾期在6 個月以內者，按借款
    利率10％，逾期超過6 個月部分，按借款利率20％計算之違約
    金。詎被告未依約繳款，迄今尚積欠如主文第1 項所示之本
    金、利息及違約金未付。又臺東企銀已將上開債權讓與原告
    ，原告並以起訴狀再度為債權讓與之通知。為此，爰依消費
    借貸及債權讓與之法律關係，提起本件訴訟，並聲明如主文
    第一項所示。
二、上開原告主張之事實，業據其提出臺東企銀授信約定書、放
    款帳卡資料、審核表、債權讓與證明書、分攤表、報紙公告
    為證。被告已於相當時期受合法之通知，而於言詞辯論期日
    不到場，亦未提出準備書狀爭執，依民事訴訟法第436條之2
    3準用第436 條第2 項適用第280 條第3 項、第1 項之規定
    ，視同自認，堪信原告所陳上情為真正，本院即採為判決之
    基礎。從而，原告依消費借貸及債權讓與之法律關係，請求
    被告給付如主文第1 項所示之金額，為有理由，應予准許。
三、訴訟費用負擔及假執行宣告之依據：民事訴訟法第78條、第
    436 條之19第1 項、第436 條之20。
　
民事訴訟法第436 條之24第2 項：
對於本判決之上訴，非以違背法令為理由，不得為之。
如對本判決上訴，須於判決送達後20日內向本院提出上訴狀，並
須表明原判決所違背之法令及其具體內容與依訴訟資料可認為原
判決有違背法令之具體事實之上訴理由（均須按他造當事人之人
數附繕本）
中　　華　　民　　國　　110 　年　　11　　月　　10　　日
                  臺灣臺中地方法院臺中簡易庭
                                  法  官  林筱涵
                                  書記官  張峻偉
以上正本證明與原本無異。
中　　華　　民　　國　　110 　年　　11　　月　　10　　日
                                  書記官  張峻偉